【裁判字號】    89,訴,3229
【裁判日期】    900223
【裁判案由】    損害賠償
【裁判全文】
臺灣高雄地方法院民事判決  八十九年訴字第三二二九號
    原      告  乙○○
    訴訟代理人  林樹根  律師
                邱麗妃  律師
    被      告  甲○○        .
右當事人間，請求損害賠償事件，本院判決如左：
    主    文
被告應給付原告新台幣捌拾陸萬伍仟捌佰肆拾元，及自民國八十九年一月二十二日起
至清償日止，按年息百分之五計算之利息。
原告其餘之訴駁回。
訴訟費用由被告負擔。
本判決第一項於原告以新台幣貳拾捌萬捌仟元供擔保後，得假執行；但被告如於假執
行實施前，以新台幣捌拾陸萬伍仟捌佰肆拾元為原告預供擔保後，得免為假執行。
原告其餘假執行之聲請駁回。
    事    實
甲、原告方面：
一、聲明：
  (一)被告應給付原告新台幣（下同）一百十萬零一千九百七十一元，及自起訴狀繕本
    送達翌日（即民國八十九年一月二十二日）起至清償日止，按年息百分之五計算
    之法定遲延利息。
  (二)訴訟費用由被告負擔。
  (三)願供擔保，請准宣告假執行。
二、陳述：
  (一)被告甲○○，領有普通自小客車之駕駛執照，於民國八十八年六月十六日晚間十
    一時許起，與友人在高雄市○○路附近某餐廳飲酒後，其吐氣所含酒精成份已高
    達每公升一點零五毫克時，本應注意汽車駕駛人飲酒後，其吐氣所含酒精成份超
    過每公升零點二五毫克以上者，不得駕駛，竟仍駕駛車牌號碼為ＹＰ－五九六八
    號之自小客車附載林貫敏，而於同日晚間十一時十分許，沿高雄市○○路，由北
    往南方向行駛，又於途經該路與中正一路設有行車管制號誌之交岔路口時，本應
    注意車輛行駛至交岔路口時，應注意燈光號誌或交通警察之指示，且應注意行車
    管制號誌中之圓形紅燈顯示意義，乃車輛面對圓形紅燈表示禁止通行，不得超越
    停止線或進入路口，以避免道路交通事故之發生，而依當時情形，又無不能注意
    之情事，竟疏未注意面對之行車管制號誌中之圓形紅燈，仍冒然超越停止線而進
    入該路口，適有原告騎乘車牌號碼為ＴＥＪ－一三七號之輕型機車，沿中正一路
    由西往東方向行駛，行經該交岔路口時，在面對行駛路段之行車管制號誌為圓形
    綠燈時，乃繼續駕車前行，惟因煞避不及，其所騎乘之機車車頭前車輪遂遭被告
    所駕駛之自小客車右前車門及右後車門正面撞擊，以致原告人車倒地，並因此受
    有右股骨幹骨折、右第四指骨骨折等傷害。被告並因此經本院以八十八年度交易
    字第七四九號判決服用酒類、不能安全駕駛動力交通工具而駕駛罪，處有期徒刑
    五月；及過失傷害罪，處有期徒三月，應執行有期徒刑七月；嗣經被告提起上訴
    ，臺灣高等法院高雄分院遂以八十九年度交上易字第一八三號判決上訴駁回，而
    確定在案。
  (二)本件被告不法侵害原告之身體及健康，依據民法第一百八十四條第一項前段規定
    ，應負損害賠償之責，爰將請求分列如下：
  (1)醫療費用：原告因被告之行為，受有右股骨幹骨折、右第四指骨骨折之傷害，於
    八十八年六月十六日，經送往國軍高雄總醫院附設民眾診療處急診治療，並於當
    日轉往重仁骨科醫院手術，嗣再於八十八年八月十三日至同年九月二十日間，轉
    至財團法人長庚紀念醫院林口分院接受住院及手術治療，共計支十三萬六千二百
    零八元（包括國軍高雄總醫院附設民眾診療處之三百十元、重仁骨科之六萬二千
    三百七十五元及財團法人長庚紀念醫院林口分院之七萬三千五百二十三元）之醫
    藥費用。
  (2)看護費用損失：原告於上揭開刀住院期間，一切行動及日常生活，皆需人照顧，
    故原告分別於八十八年六月十七日至六月十八日及同年八月十三日至八月二十一
    日，僱用護佐人員，而支出二萬二千元及一萬八千元，合計共四萬元之看護費用
    。
  (3)減少勞動收入部分：
    原告原係受僱於銘晉工業有限公司擔任助理技術師之工作，每月薪資約為三萬六
    千元，然原告因本次車禍，受有嚴重右股骨幹骨折、右第四指骨骨折之傷害，又
    由於固定於原告骨內之鋼釘尚未施行手術予以拔除，導致原告目前仍無法久站，
    右手指亦無法正常施力，而助理技術師之工作，須長時間站立，且有時須搬運粗
    重之機具，所以原告自八十八年六月十六日事故發生後直至九十年一月十日止，
    仍無法從事助理技術師之工作，致減少薪資之收入。是原告自得請求被告賠償自
    案發後長達一年無法工作之薪資，合計共四十三萬二千元（36000×12=432000元
    ）。
  (4)非財產上之精神慰藉金部分：依據民法第一百九十五條第一項規定，不法侵害他
    人身體、健康者，被害人雖非財產上之損害，亦得請求賠償相當之金額。原告因
    本次車禍受傷，多次住院開刀治療，行動不便、精神痛苦異常，故爰請求被告賠
    償四十九萬三千七百六十三元，以為慰藉。
  (三)對被告抗辯之陳述：
  按被害人因受害需要隨身看護，而由其親屬看護，雖無現實看護費之支出，但由
    親屬代為照顧被害人起居所付出之勞力，非不能評價為金錢之請求，並此種親屬
    間基於親誼恩惠所付出之勞力，不能加惠於加害人，自得認被害人受有相當親屬
    看護費用之損害，得向加害人請求賠償，亦即被害人受傷而由其親屬看護照料時
    ，雖實際上未支出看護費，仍得認定被害人受有相當親屬看護費用之損害，向加
    害人請求賠償。而就本件而言，原告因本件車禍而住院治療期間，所僱請擔任看
    護之林應欽、陳益德，雖與原告有朋友或親屬關係，惟參酌前揭實務見解，僱請
    親屬擔任看護，雖未實際支出看護費用，尚且可以請求相當於親屬看護費用之損
    害賠償，更何況原告確有支付看護費用，有看護費用收據及證人林應欽、陳益德
    之證述足憑，是原告自得請求被告賠償此部分之支出。
  原告確因系爭事故，向原告所投保強制汽車責任保險之新光產物保險股份有限公
    司（以下簡稱新光公司），請領四萬二千三百六十八元之保險金，惟此係因原告
    投保所得，被告抗辯此部分應予扣除、不得再為請求一節，實屬無據；至該新光
    產物保險公司縱因該車禍事故，而給付有關原告醫療健保支出十二萬二千三百零
    四元予中央健康保險局，惟該健保支出既係原告向中央健康保險局投保全民健康
    保險所得請領之保險金，此部分亦不應予扣除；又原告並未向新光公司請領任何
    看護費用。
三、證據：提出在職證明書、請假證明書影本各一紙；診斷證明書、看護費用收據、
    醫療費用明細表影本各二紙；醫療費用收據影本五紙等為證。
乙、被告方面：
一、聲明：
  (一)原告之訴暨假執行之聲請均駁回。
  (二)訴訟費用由原告負擔。
  (三)如受不利判決，請准供擔保免為假執行。
二、陳述：
  (一)被告並未闖越紅燈而導致系爭事故之發生，且因紅綠燈轉換的時間有三秒鐘之時
    間差，故於系爭刑事訴訟程序中所傳喚之目擊證人吳天麟，始會看到被告闖越紅
    燈，況該證人是原告之朋友，其證言顯有不實，再事故發生之現場並無原告所騎
    乘機車之煞車痕，可見原告確有超速駕駛之行為。
  (二)又因新光公司已因系爭事故，依據強制汽車責任保險法給付原告醫療傷害之保險
    金四萬二千三百六十八元，另給付中央健康保險局十二萬二千三百零四元之健保
    給付，故原告請求之醫療費用實應扣除此兩部分；再原告請求減少勞動收入之部
    分若係以月薪三萬六千元為基礎實屬過高，再其所請求之精神慰撫金部分亦為過
    高；況原告並無僱請看護工，實無從請求看護費用。
丙、本院依職權調閱臺灣高雄地方法院檢察署八十八年度偵字第二二七二二號偵查卷
    、本院八十八年度交易字第七四九號刑事卷、臺灣高等法院高雄分院八十九年度
    交上易字第一八三號刑事卷，並函調兩造之歸戶財產資料，暨函請高雄市重仁骨
    科醫院、財團法人長庚紀念醫院林口分院，就原告所受之傷勢，函覆其所需療程
    須花費多久時間，預後情形如何，且其於治療期間是否可工作等情。
    理    由
一、原告主張：被告甲○○，領有普通自小客車之駕駛執照，於八十八年六月十六日
    晚間十一時許與友人飲酒後，其吐氣所含酒精成份已高達每公升一點零五毫克時
    ，本應不得再為駕駛，竟仍駕駛車牌號碼為ＹＰ－五九六八號之自小客車附載林
    貫敏，而於同日晚間十一時十分許，沿高雄市○○路，由北往南方向行駛，又於
    途經該路與中正一路設有行車管制號誌之交岔路口時，竟疏未注意面對之行車管
    制號誌中之圓形紅燈，仍冒然超越停止線而進入該路口，適有原告騎乘車牌號碼
    為ＴＥＪ－一三七號之輕型機車，沿中正一路由西往東方向行駛，行經該交岔路
    口時，因煞避不及，其所騎乘之機車車頭前車輪遂遭被告所駕駛之自小客車右前
    車門及右後車門正面撞擊，以致原告人車倒地，並因此受有右股骨幹骨折、右第
    四指骨骨折等傷害。被告並因此經本院以八十八年度交易字第七四九號判決服用
    酒類、不能安全駕駛動力交通工具而駕駛罪，處有期徒刑五月；及過失傷害罪，
    處有期徒三月，應執行有期徒刑七月；嗣經被告提起上訴，臺灣高等法院高雄分
    院遂以八十九年度交上易字第一八三號判決上訴駁回，而確定在案。故原告自得
    依民法第一百八十四條第一項前段、第一百九十三條第一項、第一百九十五條第
    一項之規定，請求被告給付醫療費用十三萬六千二百零八元、看護費用四萬元、
    損失十二個月之工作所得共四十三萬二千元及精神慰撫金四十九萬三千七百六十
    三元，合計共一百十萬零一千九百七十一元之損害賠償及其法定遲延利息；至原
    告所請領之保險金及健保給付皆因原告投保所得，故不應自本件損害賠償請求金
    額中予以扣除等語。
二、被告則以：被告並無闖越紅燈而導致系爭車禍之發生，且原告於事故發生時，顯
    有超速之行為；至原告所請求之醫療費用亦應扣除新光公司已支付原告之強制汽
    車責任保險法之保險金及給付中央健康保險局之健保給付部分，又原告所請求之
    喪失勞動收入部分之月薪及精神慰撫金皆屬過高，被告無力負擔，況原告並未僱
    請看護費，其自無從請求此部分之看護費用等語資為抗辯。
三、經查，被告甲○○，領有普通自小客車之駕駛執照，於八十八年六月十六日晚間
    十一時許起，與友人在高雄市○○路附近某餐廳飲酒後，其吐氣所含酒精成份已
    高達每公升一點零五毫克時，仍駕駛車牌號碼為ＹＰ－五九六八號之自小客車附
    載林貫敏，而於同日晚間十一時十分許，沿高雄市○○路，由北往南方向行駛，
    與沿中正一路由西往東方向行駛、由原告所騎乘車牌號碼為ＴＥＪ－一三七號之
    輕型機車發生撞擊，原告之機車車頭前車輪則遭被告所駕駛之自小客車右前車門
    及右後車門正面撞擊，以致原告人車倒地，並因此受有右股骨幹骨折、右第四指
    骨骨折等傷害。被告並因此經本院以八十八年度交易字第七四九號判決服用酒類
    、不能安全駕駛動力交通工具而駕駛罪，處有期徒刑五月；及過失傷害罪，處有
    期徒三月，應執行有期徒刑七月；嗣經被告提起上訴，臺灣高等法院高雄分院遂
    以八十九年度交上易字第一八三號判決上訴駁回，而確定在案等情，業據本院審
    閱上開刑事卷證無誤，且為兩造所不爭執，堪信為真實。茲本件應審究之爭點即
    為：(一)系爭事故之發生，被告有無過失。(二)原告因本件所支出之各項費用及請求
    是否合理。(三)被告應賠付之金額為何。
四、系爭事故之發生，確因被告之過失駕駛行為所致：
  (一)經查，被告於事故發生前（約於八十八年六月十六日晚間十一時許）與友人在高
    雄市○○路附近某餐廳飲用高粱酒及啤酒後，仍駕駛車輛附載訴外人林貫敏，且
    於事故發生後即同日晚間十一時五十分許經警為呼氣測試，其飲酒後吐氣所含酒
    精成份已達每公升一點零五毫克等情，業據兩造所不爭執，且有酒精濃度測試單
    及舉發道路交通管理事件通知單各乙紙附臺灣高雄地方法院檢察署八十八年度偵
    字第二二七二二號偵查卷及本院八十八年度交易字第七四九號刑事卷可憑，堪信
    為真實。復查，參以現場目擊證人即吳天麟之證述：本件道路交通事故發生前，
    伊正好要載朋友去吃飯，而沿輔仁路由南往北的方向行駛，並在輔仁路與中正路
    交岔路口等待紅燈轉換之際，發現自對向車道，有一部深色自用小客車穿越中正
    一路後停下，該駕駛人下車，機車騎士則倒在路上，伊即立即撥打行動電話：0
    000－000000號向一一○報警等語，可知原告主張於事故發生時，該輔
    仁路與中正路口之南北方向之道路上，其行車管制號誌係呈現圓形紅燈，而中正
    路與輔仁路口之東西方向之道路上，其行車管制號誌則係呈現圓形綠燈等情，洵
    為真實。被告固主張證人為原告之朋友，其所為之證言有偏袒之虞；惟若證人為
    不可代替之證據方法，而其證述又非虛偽者，且確為證人在場聞見之待證事實時
    ，縱令證人與當事人有親屬、親戚或其他利害關係，其證言亦非不可採信，此為
    最高法院五十三年度台上字第二六七三號判例所採之見解。是證人所為之證述，
    既為其所聞見，而非臆測之詞，參諸上開判例意旨，自堪採信；另被告復辯稱因
    紅綠燈轉換間有三秒鐘之時間差，故證人吳天麟始誤以為案發當時，該輔仁路之
    燈號仍為圓形紅燈；惟查證人吳天麟既係與被告同位於輔仁路上，僅為相對向之
    車道，則正待紅燈轉換之吳天麟應不致因時間差之故，而錯認案發當時燈號之現
    況；再參以兩造係於中正路由西向東方向與輔仁路口發生撞擊（此可參高雄市○
    ○○○○道路交通事故調查報告表暨事故現場圖），即被告所駕駛之車輛已超越
    該路口之中心線，故縱有時間差之情形發生，亦係被告於駛入該中正路口時，違
    規闖越黃燈而加速繼續行駛，以致事故發生前該燈號已轉變為圓形紅燈，而中正
    一路之道路上之行車管制號誌已呈現圓形綠燈之情況，故於斯時該路權應仍屬於
    原告所有，併此敘明。又該肇事路段之行車限速為每公小時五十公里，則原告自
    稱其以每小時三十公里至四十公里行駛（參高雄市政府警察局交通警察大隊交通
    事故現場談話紀錄表），其亦無超速之虞，此與原告是否於現場留下煞車痕間，
    亦無任何因果關係，況被告亦無法舉證明原告確有超速行駛之行為，故被告所辯
    ，不足可採。
  (二)按汽車駕駛人飲酒後，其吐氣所含酒精成份超過每公升零點二五毫克以上者，不
    得駕駛；汽車行駛至交岔路口時，應注意燈光號誌或交通警察之指示，且應注意
    行車管制號誌中之圓形紅燈顯示意義，乃車輛面對圓形紅燈表示禁止通行，不得
    超越停止線或進入路口，以避免道路交通事故之發生，此為道路交通安全規則第
    一百十四條第二款、第一百零二條第一項第一款及道路交通標誌標線號誌設置規
    則第二百零六條第五款第一目分別定有明文。而被告既領有普通自小客車之駕駛
    執照，即應知悉上揭規定，而依當時情形，又無不能注意之情事，被告竟仍疏未
    注意其於飲酒後，視覺能力已變差、運動反射神經亦為遲鈍，以致判斷及注意能
    力均受影響，已不能安全駕駛車輛，惟其仍冒然駕駛自用小客車，沿高雄市○○
    路由北向南方向行駛，並於途經該路與中正一路設有行車管制號誌之交岔路口時
    ，復疏未注意面對之行車管制號誌為圓形紅燈，仍冒然超越停止線而進入該路口
    ，而撞擊原告所騎乘之輕型機車，致原告受有損害，已如上述，故被告之駕駛行
    為，就系爭事故之發生，顯有過失。
五、按因故意或過失不法侵害他人之權利者，負損害賠償責任；不法侵害他人之身體
    或健康者，對於被害人因此喪失或減少勞動能力，或增加生活上之需要時，應負
    損害賠償責任；不法侵害他人之身體健康者，被害人雖非財產上之損害，亦得請
    求賠償相當之金額，民法第一百八十四條第一項前段、第一百九十三條第一項、
    及第一百九十五條第一項前段定有明文。原告因被告前揭侵權行為受有損害已如
    前述，故原告自得依上開規定，請求被告賠償損害。茲就原告請求被告賠償金額
    逐項審酌如下：
  (一)醫療費用：
  原告因被告之行為，受有右股骨幹骨折、右第四指骨骨折之傷害，於八十八年六
    月十六日，經送往國軍高雄總醫院附設民眾診療處急診治療，並於當日轉往重仁
    骨科醫院手術，嗣再於八十八年八月十三日至同年九月二十日間，轉至財團法人
    長庚紀念醫院林口分院接受住院及手術治療，共計支十三萬六千二百零八元（包
    括國軍高雄總醫院附設民眾診療處之三百十元、重仁骨科之六萬二千三百七十五
    元及財團法人長庚紀念醫院林口分院之七萬三千五百二十三元）之醫藥費用等情
    ，有卷附之診斷證明書、看護費用收據、醫療費用明細表影本各二紙及醫療費用
    收據影本五紙等為證，復為被告所不爭執，堪信為真實且正當。
  按保險人於被保險汽車發生汽車交通事故，依本法規定對受益人給付保險金；本
    保險之給付項目為一傷害醫療給付、二殘廢給付、三死亡給付；保險人依本法規
    定給付之保險金，視為加害人或被保險人損害賠償之一部分，加害人或被保險人
    受賠償請求時，得扣除之，此為強制汽車責任保險法第二十五條第一項、三十條
    所明文規定。復查，原告既自承其已因依上揭規定，向其所投保強制汽車責任保
    險之新光公司，請領四萬二千三百六十八元之傷害醫療給付保險金（此可參本院
    九十年二月六日之言詞辯論筆錄）；是揆諸前開規定，該部分之保險金，即視為
    被告損害賠償之一部分，被告於受原告賠償之請求時，自得主張扣除之，被告以
    此為辯，洵屬有據。
  再查，被告另抗辯新光公司，亦已給付中央健保局有關於原告之醫療費用之全民
    健保給付額，合計共十二萬二千三百零四元，故主張應自原告之損害賠償請求額
    中予以扣除等語；惟查該部分雖為全民健保給付額，然按該保險制度非為減輕損
    害事故加害人之責任，保險給付請求權之發生，係以定有支付保險費之保險契約
    為基礎，與因侵權行所生之損害賠償請求權，並非出於同一原因，後者之損害賠
    償請求權，殊不因受領前者之保險給付而喪失，兩者間除有保險法第五十三條關
    於代位行使之關係外，二者不生損益相抵之問題，是全民健保給付額既係因原告
    給付保費、加入全民健保，方得減輕負擔，此即與對被告侵權行為請求權之基礎
    不同，被告不得因有該部分為健保給付免責，此亦為最高法院八十六年度台上字
    第三五二二號判決所採之意見。從而，被告以上開情詞為辯，顯不足採信。
  準此而論，原告所得請求之醫療費用支出，僅應扣除原告已請領之強制汽車責任
    保險之保險金，是原告自得請求被告賠償九萬三千八百四十元（136208元-42368
    元=93840元），逾此部分之請求，應予駁回。
  (二)看護費用損失：原告於上揭開刀住院期間，一切行動及日常生活，既需人照顧，
    是原告分別於八十八年六月十七日至六月十八日及同年八月十三日至八月二十一
    日，僱用護佐人員，而支出二萬二千元及一萬八千元，合計共四萬元之看護費用
    ，核屬正當，此有看護費用收據附卷可稽，並經證人即兩位看護人員證述無訛，
    堪信為真實，至被告雖抗辯原告並無支出此項費用等語，惟其並無舉證以實其說
    ，該辯解並不足採信。
  (三)減少勞動收入部分：
  經查，原告自八十八年六月六日自軍中退伍後，即於同月十日至位於台北縣樹林
    鎮○○街一百二十六巷六號之銘晉工業有限公司（以下簡稱銘晉公司）任職，從
    事助理技術師之工作，每日日薪為一千二百元、月薪則為三萬六千元一節，業據
    原告提出在職證明書，請假證明書在卷可稽，並與證人即銘晉公司之負責人張銘
    松到庭證稱：「因為原告很久沒有從事該工作，故我以日薪一千二百元聘請原告
    ，該工作目前的行情為日薪一千六百元..... 」等語核屬相符，堪信為真實；又
    被告雖抗辯該銘晉公司於八十七年三月份始成立、而原告則係於八十八年六月初
    始自軍中退伍，殊無可能獲致高達一千二百元之日薪等語，惟此與原告是否確在
    銘晉公司任職，而該公司願以每月三萬六千元之薪資聘請原告間，並無任何關係
    ，是被告以此為辯，顯不足採。再查，原告既因該次車禍，受有嚴重右股骨幹骨
    折、右第四指骨骨折之傷害，已如前述，再參以證人張銘松又到庭證述「....
    該工作需要用勞力」，暨財團法人長庚紀念醫院八九長庚院法字第○八六三號函
    意旨所示：「薛君（指原告）於八十八年八月十三日至本院急診就醫，診斷為右
    側股骨骨折術後併發再骨折，八十八年十二月二十八日病患最近乙次回診時骨折
    處已逐漸癒合，預後情形良好，如無意外，預估整個療程約需半年至一年左右。
    另病患於治療期間（住院治療期間不算），應可從事非粗重及不需走動之工作」
    等情，可知原告於系爭車禍事故後，其術後之療程應至八十九年十二月二十八日
    止，始能充分恢復其原有之行動力，且既於該療程間已無法再從事粗重及需走動
    之工作，則原告自無從適任該助理技術師之工作，亦無強令其另覓非勞力性工作
    之可能，是原告請求被告賠償自八十八年六月十六日事故發生後，長達一年無法
    工作之薪資，合計共四十三萬二千元（36000×12=432000元），即屬有據，應予
    准許。
  (四)非財產上之精神慰藉金部分：
    本院審酌原告確因系爭車禍，歷經冗長之手術及留下深刻無法抹滅之難過記憶，
    並因此造成其長時間之行動不便，日後尚有漫長之復健程序，造成肉體以及精神
    上之重大損害；另被告係國小畢業、已婚、育有三名小孩，曾開設太山工程有限
    公司，及兩造之身分、經濟狀況等情，認原告請求之精神慰撫金以三十萬元為適
    當，應予准許，逾此部分之請求，應予駁回。
  (五)合計原告共得向被告請求八十六萬五千八百四十元之損害賠償（計算式為：9384
    0+40000+432000+300000=865840元）。
六、綜上所述，原告依侵權行為法律關係，請求被告賠償八十六萬五千八百四十元，
    及自起訴狀繕本送達翌日即八十九年一月二十二日起至清償日止，按週年利率百
    分之五計算之法定遲延利息，即屬有據，應予准許，逾此範圍，於法未合，應予
    駁回。
七、原告就其勝訴部分與被告均陳明願供擔保請求宣告假執行或免為假執行，核無不
    合，爰酌定相當金額准許之；其餘假執行之聲請，因訴之駁回而失所依附，應併
    予駁回。
八、據上論結，本件原告之訴，為一部有理由、一部無理由，依民事訴訟法第七十九
    條但書、第三百九十條第二項、第三百九十二條後段，判決如主文。
中      華      民      國      九十    年      二      月    二十三    日
                              臺灣高雄地法院民事第一庭
~B法      官  林靜梅
右為正本係照原本作成。
如對本判決上訴，須於判決送達後廿日內向本院提出上訴狀。
中      華      民      國      九十    年      二      月    二十三    日
~B法院書記官  陳國榮


司法院資訊處製作；財團法人民間司法改革基金會備份。
